臺灣桃園地方法院刑事判決　　　　　　　　　　　　　九十年度易字第一八三五號
　　公　訴　人　臺灣桃園地方法院檢察署檢察官
　　被　　　告　乙○○
　　被　　　告　丙○○
　　被　　　告　甲○○
右列被告等因電子遊戲場業管理條例案件，經檢察官提起公訴（九十年度偵字第五二
０六號），本院判決如左：
    主  文
乙○○共同違反未依電子遊戲場業管理條例規定辦理營利事業登記，不得經營電子遊
戲場業之規定，處拘役參拾日，如易科罰金，以參佰元折算壹日。扣案電動賭博機具
七七七積分連線彈珠台貳台、永聯之星（小瑪琍變異體）壹台及水果盤壹台（共計肆
台，均含ＩＣ板各壹塊）、代幣壹佰枚，均沒收。
丙○○在公眾得出入之場所賭博財物，處罰金貳仟元，如易服勞役，以參佰元折算壹
日。扣案電動賭博機具七七七積分連線彈珠台貳台、永聯之星（小瑪琍變異體）壹台
及水果盤壹台（共計肆台，均含ＩＣ板各壹塊）、代幣壹佰枚，均沒收。
甲○○無罪。
    事  實
一、乙○○自民國九十年三月十五日起，未依電子遊戲場業管理條例之規定辦理營利
    事業登記，竟與丁○○（另行併案由本院審理）及姓名年籍不詳，綽號「阿文」
    之成年男子基於共同之犯意聯絡，並基於概括之犯意，於桃園縣中壢市○○○街
    一九０號其所經營之「阿囉哈便利商店」之公眾得出入之公共場所內，由綽號「
    阿文」之不詳姓名年籍成年男子提供設置電動賭博機具七七七積分連線彈珠台二
    台、永聯之星（小瑪琍變異體）一台及水果盤一台計四台，供不特定之顧客投注
    押賭，並以每小時新台幣（下同）八十元之代價，僱用店員丁○○（另行併案由
    本院審理）擔任兌換代幣及洗分之工作，而經營電子遊戲場業，共同連續與不特
    定之賭客賭博財物。賭博方式為由賭客先向丁○○換取代幣後投注押分，上開機
    具以不特定機率顯示分數，若押中可得一倍至九倍之彩金，並可累積分數再依倍
    數比例向丁○○洗分兌換現金，若未押中代幣或硬幣即歸乙○○所有，以此方式
    連續與不特定之人賭博財物多次。丙○○於九十年三月二十一日下午十時許在該
    店內把玩電動賭博機具七七七積分連線彈珠台，共贏得三百分，玩畢並向丁○○
    洗分兌換三千元而賭博財物。嗣於九十年三月二十二日二十二時二十分許，丙○○再度至上址把玩時，為警當場查獲。並扣得乙○○所有之前述賭博性電動機具
    共四台（均含ＩＣ板各一塊）、代幣一百枚、錄影帶二卷及錄影帶登記簿一本等
    物。
二、案經桃園縣警察局中壢分局報請臺灣桃園地方法院檢察署檢察官偵查起訴。
    理  由
壹、有罪部分：
一、訊據被告乙○○對於渠為「阿囉哈便利商店」之負責人，及違規於右揭時、地擺
    設扣案之電動機具，而違反電子遊戲場業管理條例規定之事實坦承不諱，惟與被
    告丙○○均矢口否認有為賭博之犯行，均辯稱：把玩電動機具得分後，不可洗分
    兌換現金云云，被告丙○○另辯稱：係警員要求伊於警訊中承認云云。惟查：右
    開賭博之犯罪事實，業據被告丙○○於警訊中坦承曾於九十年三月二十一日晚間
    向被告丁○○洗分兌換現金三千元等情不諱（見偵查卷第十二頁），而上開警訊
    錄音帶經本院勘驗結果，訊問方式為口語對談，被告語氣自然，應係當場訊問、
    製作，其間被告丙○○坦承查獲前一日，曾至該店洗分兌換三千元，敘述生動自
    然，應係出於任意性等情，有本院勘驗筆錄一份附卷可稽，復據證人即本案查獲
    之警員涂益嘉於本院審理時供述明確。復稽之同時經警查獲之同案被告甲○○於
    警訊中仍然堅決否認賭博犯行，倘警員果有要求配合乙情，何以被告甲○○未同
    遭警員要求配合而為不利於己之供詞？足見被告丙○○事後所辯警訊筆錄非出於
    任意性云云，顯無可採。又該四台電動賭博機台於被查獲當時係插電營業中，以
    及代幣一百枚均係在櫃臺內查獲等情，亦據被告丙○○於本院審理時供述無訛。
    復查，該電動賭博機台所擺放之位置在便利商店廁所門後，並未上鎖，一般客人
    均可自由進出等情，亦據被告丙○○供述明確（見本院九十年十二月十八日審理
    筆錄），堪認該處應屬公眾得出入之場所無疑。故被告乙○○、丙○○上開所辯
    無賭博行為云云，均顯係卸責之詞，不足為採。此外復有並有電動機具七七七積
    分連線彈珠台二台、永聯之星（小瑪琍變異體）一台及水果盤一台計四台扣案，
    復有違反社會秩序維護法案件現場記錄一紙及照片二幀附卷可稽，被告二人上開
    所辯，顯係卸責之詞，不足採信。本件事證已臻明確，被告二人犯行洵堪認定，
    應予依法論科。
二、查電子遊戲場業管理條例業於八十九年二月三日公布，於同月五日生效，被告之
    犯罪行為時間為九十年三月十五日起至同年三月二十二日止，已在該法公布生效
    後，自有該法之適用，合先敘明。核被告乙○○所為，係犯刑法第二百六十六條
    第一項前段之賭博罪及電子遊戲場業管理條例第二十二條之未依同條例規定辦理
    營利事業登記，不得經營電子遊戲場業之罪。被告丙○○所為，係犯刑法第二百
    六十六條第一項前段之賭博罪。被告乙○○與丁○○及「阿文」三人就賭博罪之
    間，有犯意連絡及行為分擔，均為共同正犯。被告乙○○所犯上開二罪間具一行
    為觸犯數罪名之想像競合犯關係，應依刑法第五十五條之規定從一重之電子遊戲
    場業管理條例第二十二條之罪處斷。爰分別審酌被告乙○○、丙○○素行均良好
    、犯罪目的、手段、所生危害尚非嚴重，被告乙○○為店主、擺設台數為四台，
    被告丙○○參與賭博次數等一切情狀，各量處如主文所示之刑，並就被告乙○○
    拘役部分諭知易科罰金之折算標準，就被告丙○○罰金部分諭知易服勞役之折算
    標準，以示懲儆。
三、至於扣案之電動賭博機具七七七積分連線彈珠台二台、永聯之星（小瑪琍變異體
    ）一台及水果盤一台（共計四台，均含ＩＣ板各一塊）、代幣壹佰枚，均應依刑
    法第二百六十六條第二項之規定宣告沒收。至於扣案之錄影帶貳卷及錄影帶登記
    簿壹本，並非直接供本案犯罪所用之物，自不得宣告沒收之。
四、又公訴意旨雖以：被告丙○○基於概括之犯意，自九十年三月十五日起至同年三
    月二十二日止，在上址「阿囉哈便利商店」之公眾得出入之公共場所內，連續把
    玩電動賭博機具云云。然查，被告丙○○於警訊中僅坦承九十年三月二十一日該
    日之賭博犯行，其餘賭博犯行均為其所否認，此外復查無其他證據證明被告確有
    公訴人所指此部分之犯行，惟公訴意旨認此部分與前揭論罪科刑部分，係基於概
    括犯意為之，有連續犯之裁判上一罪關係，爰不另為無罪之諭知。
貳、無罪部分：
一、公訴意旨略以：被告甲○○於九十年三月二十二日起，在上址「阿囉哈便利商店
    」之公眾得出入之公共場所內，把玩電動賭博機具。嗣於九十年三月二十二日二
    十二時二十分許，為警當場查獲。因認被告甲○○涉有刑法第二百六十六條第一
    項之賭博罪等語。公訴人認被告涉有上開犯嫌無非係以同案被告丙○○之自白資
    為論據。
二、按犯罪事實，應依證據認定之，無證據不得推定其犯罪事實。又不能證明被告犯
    罪者，應諭知無罪之判決。刑事訴訟法第一百五十四條、第三百零一條第一項分
    別定有明文。
三、訊據被告甲○○堅決否認有何賭博犯行，辯稱：伊係純娛樂，並未洗分兌換現金
    等語。經查，公訴人所指被告甲○○賭博犯行之事實，遍觀全卷僅有同案被告丙○○一人之自白，而無其他證據可資佐證，而觀諸被告丙○○上開自白亦僅提及
    渠個人於查獲日前一日（二十一日）之賭博犯行，無一語提及同案被告甲○○有
    何賭博犯行，嗣於本院審理中更供述：「他剛換代幣坐下去沒十分鐘就被抓了」
    （見本院九十年十二月十八日審理筆錄），又警員於查獲日亦未發現被告甲○○
    有何洗分兌換現金之賭博犯行，是尚難僅依被告甲○○當時有把玩上開電動玩具
    機台之事實，即推論渠有賭博之犯行。此外復查無其他證據證明被告甲○○確有
    公訴人所指此部分之犯行，不能證明被告甲○○有此部分之犯罪，依法應為被告
    甲○○無罪之判決。
四、被告甲○○經合法傳喚，無正當理由未到庭，爰依刑事訴訟法第三百零六條規定
    ，不待其陳述，逕行辯論判決，附此敘明。
據上論斷，應依刑事訴訟法第二百九十九條第一項前段、第三百零一條第一項、第三
百零六條，電子遊戲場業管理條例第二十二條，刑法第十一條前段、第二十八條、第
二百六十六條第一項前段、第二項、第五十五條、第四十一條第一項前段、第四十二
條第二項，罰金罰鍰提高標準條例第一條前段、第二條，判決如主文。
本案經檢察官王以文到庭執行職務。
中      華      民      國    九十一    年      一      月      三      日
                                    臺灣桃園地方法院刑事第一庭
                                                法  官  陳永來
右正本證明與原本無異。
如不服本判決，應於判決送達後十日內向本院提出上訴狀( 應附繕本 )，上訴於
臺灣高等法院。
                                               書記官   洪明媚
中      華      民      國     九十一     年     一     月      四      日
附錄法條：
電子遊戲場業管理條例第二十二條：
違反第十五條規定者，處行為人一年以下有期徒刑、拘役或科或併科新台幣五十萬元
以上，二百五十萬元以下罰金。
第十五條：
未依本條例規定辦理營利事業登記者，不得經營電子遊戲場業。
刑法第二百六十六條
在公共場所或公眾得出入之場所賭博財物者，處一千元以下罰金，但以供人暫時娛樂
之物為賭博者，不在此限。
當場賭博之器具與在賭檯或兌換籌碼處之財物，不問屬於犯人與否，沒收之。
